<!DOCTYPE html>
<html lang="en">
	<head>
		<meta http-equiv="Content-Type" content="text/html; charset=utf-8">
		<title>παρη</title>
		<meta name="description" content="Analytical Lexicon for the Koine Bible.">
		<meta name="keywords" content="Lexicon, Dictionary, Greek Lexicon, Greek Dictionary, Bible words">
		<meta name="viewport" content="width=device-width, initial-scale=1.0">
		<link rel="icon" href="../images/favicon.ico">
		<link rel="stylesheet" href="css/normalize.css">
		<link rel="stylesheet" href="css/halfmoon.css">
		<link rel="stylesheet" href="css/lexicon.css">
		<script src='../js/hebrew.js'></script>
		<!-- "[if lt IE 9]>
			<script src='js/html5.js'></script>
		<![endif]" -->
	</head>
	<body>
		<nav id='menu'>
			<a id='top'></a>
			<script src='../js/all/primary.js'></script>
			<script src='../js/donate/donate.js'></script>
			<script src='js/menu/lexicon-menu.js'></script>
			<div class='next'>
				<a href="parew.html" title="previous list"><img src='image/prev.png' alt='prev'></a>
				<a href="parq.html" title="next list"><img src='image/next.png' alt='next'></a>
			</div>
		<h2>παρη-</h2>
			<div class='halfmoon'>
				<ul>
					<li><a href='p.html'>π-</a></li>
					<li><a href="pa.html">πα-</a></li>
					<li><a href="par.html"><span class='y'>παρ</span></a></li>
				<li><a href="parh.html#parh"><span class='y'>παρη</span></a></li>
				<li><a href="parh.html#parhgagen"><span class='y'>παρηγ-</span></a></li>
				<li><a href="parh.html#parhkan"><span class='y'>παρηκ-</span></a></li>
				<li><a href="parh.html#parhlqan"><span class='y'>παρηλ-</span></a></li>
				<li><a href="parh.html#parhn"><span class='y'>παρην-</span></a></li>
				<li><a href="parh.html#parhriqmhsen"><span class='y'>παρηρ-</span></a></li>
				<li><a href="parh.html#parhs"><span class='y'>παρησ-</span></a></li>
				<li><a href="parh.html#parhteito"><span class='y'>παρητ-</span></a></li>
				<li><a href="parh.html#parhcqh"><span class='y'>παρηχ-</span></a></li>
					<li><a href='pe.html'>πε-</a></li>
					<li><a href='ph.html'>πη-</a></li>
					<li><a href='pi.html'>πι-</a></li>
					<li><a href='pl.html'>πλ-</a></li>
					<li><a href='pn.html'>πν-</a></li>
					<li><a href='po.html'>πο-</a></li>
					<li><a href='pr.html'>πρ-</a></li>
					<li><a href='pt.html'>πτ-</a></li>
					<li><a href='pu.html'>πυ-</a></li>
					<li><a href='pw.html'>πω-</a></li>
				</ul>
			</div>
		</nav>
<div id='main'>
<dl>
	<dt><a id="parh">παρῇ</a></dt>
	<dd>
		<ul>
			<li><span class='cat'>Parse:</span> <span class='parse'>Verb: Pres Act Subj 3rd Sing</span></li>
			<li><span class='cat'>Root:</span> <span class='i'><a href="parei.html#pareimi">πάρειμι</a></span></li>
		</ul>
	</dd>
</dl>

<dl>
	<dt><a id="parhgage">παρήγαγε</a>, <a id="parhgagen">παρήγαγεν</a></dt>
	<dd>
		<ul>
			<li><span class='cat'>Parse:</span> <span class='parse'>Verb: Aor Act Ind 3rd Sing</span></li>
			<li><span class='cat'>Root:</span> <span class='i'><a href="parag.html#paragw">παράγω</a></span></li>
		</ul>
	</dd>
</dl>

<dl>
	<dt><a id="parhggeilamen">παρηγγείλαμεν</a></dt>
	<dd>
		<ul>
			<li><span class='cat'>Parse:</span> <span class='parse'>Verb: Aor Act Ind 1st Plur</span></li>
			<li><span class='cat'>Root:</span> <span class='i'><a href="parag.html#paraggellw">παραγγέλλω</a></span></li>
		</ul>
	</dd>
</dl>

<dl>
	<dt><a id="parhggeilan">παρηγγείλαν</a></dt>
	<dd>
		<ul>
			<li><span class='cat'>Parse:</span> <span class='parse'>Verb: 1Aor Act Ind 3rd Plur</span></li>
			<li><span class='cat'>Root:</span> <span class='i'><a href="parag.html#paraggellw">παραγγέλλω</a></span></li>
		</ul>
	</dd>
</dl>

<dl>
	<dt><a id="parhggeile">παρήγγειλε</a>, <a id="parhggeilen">παρήγγειλεν</a></dt>
	<dd>
		<ul>
			<li><span class='cat'>Parse:</span> <span class='parse'>Verb: Aor Act Ind 3rd Sing</span></li>
			<li><span class='cat'>Root:</span> <span class='i'><a href="parag.html#paraggellw">παραγγέλλω</a></span></li>
		</ul>
	</dd>
</dl>

<dl>
	<dt><a id="parhggelle">παρήγγελλε</a>, <a id="parhggellen">παρήγγελλεν</a></dt>
	<dd>
		<ul>
			<li><span class='cat'>Parse:</span> <span class='parse'>Verb: Imperfect Act Ind 3rd Sing</span></li>
			<li><span class='cat'>Root:</span> <span class='i'><a href="parag.html#paraggellw">παραγγέλλω</a></span></li>
		</ul>
	</dd>
</dl>

<dl>
	<dt><a id="parhggellete">παρηγγέλλετε</a></dt>
	<dd>
		<ul>
			<li><span class='cat'>Parse:</span> <span class='parse'>Verb: Imperfect Act Ind 2nd Plur</span></li>
			<li><span class='cat'>Root:</span> <span class='i'><a href="parag.html#paraggellw">παραγγέλλω</a></span></li>
		</ul>
	</dd>
</dl>

<dl>
	<dt><a id="parhggellomen">παρηγγέλλομεν</a></dt>
	<dd>
		<ul>
			<li><span class='cat'>Parse:</span> <span class='parse'>Verb: Imperfect Act Ind 1st Plur</span></li>
			<li><span class='cat'>Root:</span> <span class='i'><a href="parag.html#paraggellw">παραγγέλλω</a></span></li>
		</ul>
	</dd>
</dl>

<dl>
	<dt><a id="parhggelmena">παρηγγέλμενα</a></dt>
	<dd>
		<ul>
			<li><span class='cat'>Parse:</span> <span class='parse'>Part: Perf Mid/Pass Nom/Acc Plur Neut</span></li>
			<li><span class='cat'>Root:</span> <span class='i'><a href="parag.html#paraggellw">παραγγέλλω</a></span></li>
		</ul>
	</dd>
</dl>

<dl>
	<dt><a id="parhggelmenais">παρηγγελμέναις</a></dt>
	<dd>
		<ul>
			<li><span class='cat'>Parse:</span> <span class='parse'>Part: Perf Mid/Pass Dat Plur Fem</span></li>
			<li><span class='cat'>Root:</span> <span class='i'><a href="parag.html#paraggellw">παραγγέλλω</a></span></li>
		</ul>
	</dd>
</dl>

<dl>
	<dt><a id="parhgguhse">παρηγγύησε</a></dt>
	<dd>
		<ul>
			<li><span class='cat'>Parse:</span> <span class='parse'>Verb: Pres Act Ind 3rd Sing</span></li>
			<li><span class='cat'>Root:</span> <span class='i'><a href="pareg.html#paregguaw">παρεγγυάω</a></span></li>
		</ul>
	</dd>
</dl>

<dl>
	<dt><a id="parhge">παρῆγε</a>, <a id="parhgen">παρῆγεν</a></dt>
	<dd>
		<ul>
			<li><span class='cat'>Parse:</span> <span class='parse'>Verb: Imperfect Act Ind 3rd Sing</span></li>
			<li><span class='cat'>Root:</span> <span class='i'><a href="parag.html#paragw">παράγω</a></span></li>
		</ul>
	</dd>
</dl>

<dl>
	<dt><a id="parhgon">παρῆγον</a></dt>
	<dd>
		<ul>
			<li><span class='cat'>Parse:</span>
				<ul>
				<li class='parse'>Verb: Imperfect Act Ind 1st Sing</li>
				<li class='parse'>Verb: Imperfect Act Ind 3rd Plur</li>
				</ul>
			</li>
			<li><span class='cat'>Root:</span> <span class='i'><a href="parag.html#paragw">παράγω</a></span></li>
		</ul>
	</dd>
</dl>

<dl>
	<dt><a id="parhgorein">παρηγορεῖν</a></dt>
	<dd>
		<ul>
			<li><span class='cat'>Parse:</span> <span class='parse'>Verb: Pres Act Infin</span></li>
			<li><span class='cat'>Root:</span> <span class='i'><a href="parh.html#parhgorew">παρηγορέω</a></span></li>
		</ul>
	</dd>
</dl>

<dl>
	<dt><a id="parhgorew">παρηγορέω</a></dt>
	<dd>
		<ul><script src='js/verb/vpai1s.js'></script>
			<li><span class='cat'>Meaning:</span> <span class='i'>to address, exhort, persuade, counsel</span></li>
			<script src='../cognate/a/allhgorew.js'></script>
			<li><span class='cat'>Forms:</span>
				<ul>
				<li>παρηγορεῖν <span class='parse'>Verb: Pres Act Infin</span></li>
				</ul>
			</li>
		</ul>
	</dd>
</dl>

<dl>
	<dt><a id="parhgoria">παρηγορία</a></dt><!-- js -->
	<dd>
		<ul>
			<li><span class='cat'>Parse:</span> <span class='parse'>Noun: Nom Sing Fem</span></li>
			<li><span class='cat'>Meaning:</span>
				<ul>
				<li><span class='i'>comfort, compassion</span></li>
				<li><span class='i'>exhortation</span></li>
				<li><span class='i'>consolation</span></li>
				<li><span class='i'>benevolence</span></li>
				</ul>
			</li>
			<script src='../cognate/h/hgoria.js'></script>			<li><span class='cat'>Forms:</span></li>
		</ul>
			<script>
				var text1='παρηγορί'
				var text2='παρηγορι'
			</script><script src='js/Fnoun/noun-F-abra.js'></script>
	</dd>
</dl>

<dl>
	<dt><a id="parhgoriais">παρηγορίαις</a></dt>
	<dd>
		<ul>
			<li><span class='cat'>Parse:</span> <span class='parse'>Noun: Dat Plur Fem</span></li>
			<li><span class='cat'>Root:</span> <span class='i'><a href="parh.html#parhgoria">παρηγορία</a></span></li>
		</ul>
	</dd>
</dl>

<dl>
	<dt><a id="parhgorian">παρηγορίαν</a></dt>
	<dd>
		<ul>
			<li><span class='cat'>Parse:</span> <span class='parse'>Noun: Acc Sing Fem</span></li>
			<li><span class='cat'>Root:</span> <span class='i'><a href="parh.html#parhgoria">παρηγορία</a></span></li>
		</ul>
	</dd>
</dl>

<dl>
	<dt><a id="parhdreue">παρήδρευε</a>, <a id="parhdreuen">παρήδρευεν</a></dt>
	<dd>
		<ul>
			<li><span class='cat'>Parse:</span> <span class='parse'>Verb: Imperfect Act Ind 3rd Sing</span></li>
			<li><span class='cat'>Meaning:</span> <span class='i'>to wait upon, attend upon</span></li>
			<li><span class='cat'>Root:</span> <span class='i'><a href="pared.html#paredreuw">παρεδρεύω</a></span></li>
		</ul>
	</dd>
</dl>

<dl>
	<dt><a id="parhkan">παρῆκαν</a></dt>
	<dd>
		<ul>
			<li><span class='cat'>Parse:</span> <span class='parse'>Verb: 1Aor Act Ind 3rd Plur</span></li>
			<li><span class='cat'>Root:</span> <span class='i'><a href="pari.html#parihmi">παρίημι</a></span></li>
		</ul>
	</dd>
</dl>

<dl>
	<dt><a id="parhkolouqhkas">παρηκολούθηκας</a></dt>
	<dd>
		<ul>
			<li><span class='cat'>Parse:</span> <span class='parse'>Verb: Perf Act Ind 2nd Sing</span></li>
			<li><span class='cat'>Root:</span> <span class='i'><a href="parak.html#parakolouqew">παρακολουθέω</a></span></li>
		</ul>
	</dd>
</dl>

<dl>
	<dt><a id="parhkolouqhkoti">παρηκολουθηκότι</a></dt>
	<dd>
		<ul>
			<li><span class='cat'>Parse:</span> <span class='parse'>Part: Perf Act Dat Sing Masc</span></li>
			<li><span class='cat'>Root:</span> <span class='i'><a href="parak.html#parakolouqew">παρακολουθέω</a></span></li>
		</ul>
	</dd>
</dl>

<dl>
	<dt><a id="parhkolouqhkotwn">παρηκολουθηκότων</a></dt>
	<dd>
		<ul>
			<li><span class='cat'>Parse:</span> <span class='parse'>Part: Perf Act Gen Plur Masc/Neut</span></li>
			<li><span class='cat'>Root:</span> <span class='i'><a href="parak.html#parakolouqew">παρακολουθέω</a></span></li>
		</ul>
	</dd>
</dl>

<dl>
	<dt><a id="parhkolouqhkws">παρηκολουθηκώς</a></dt>
	<dd>
		<ul>
			<li><span class='cat'>Parse:</span> <span class='parse'>Part: Perf Act Nom Sing Masc</span></li>
			<li><span class='cat'>Root:</span> <span class='i'><a href="parak.html#parakolouqew">παρακολουθέω</a></span></li>
		</ul>
	</dd>
</dl>

<dl>
	<dt><a id="parhkolouqhsas">παρηκολούθησας</a></dt>
	<dd>
		<ul>
			<li><span class='cat'>Parse:</span> <span class='parse'>Verb: Aor Act Ind 2nd Sing</span></li>
			<li><span class='cat'>Root:</span> <span class='i'><a href="parak.html#parakolouqew">παρακολουθέω</a></span></li>
		</ul>
	</dd>
</dl>

<dl>
	<dt><a id="parhkolouqhsen">παρηκολούθησεν</a></dt>
	<dd>
		<ul>
			<li><span class='cat'>Parse:</span>
				<ul>
				<li class='parse'>Verb: FutPerf Act Infin</li>
				<li class='parse'>Verb: Aor Act Ind 3rd Sing</li>
				</ul>
			</li>
			<li><span class='cat'>Root:</span> <span class='i'><a href="parak.html#parakolouqew">παρακολουθέω</a></span></li>
		</ul>
	</dd>
</dl>

<dl>
	<dt><a id="parhkousa">παρήκουσα</a></dt>
	<dd>
		<ul>
			<li><span class='cat'>Parse:</span> <span class='parse'>Verb: 1Aor Act Ind 1st Sing</span></li>
			<li><span class='cat'>Root:</span> <span class='i'><a href="parak.html#parakouw">παρακούω</a></span></li>
		</ul>
	</dd>
</dl>

<dl>
	<dt><a id="parhkousan">παρήκουσαν</a></dt>
	<dd>
		<ul>
			<li><span class='cat'>Parse:</span> <span class='parse'>Verb: 1Aor Act Ind 3rd Plur</span></li>
			<li><span class='cat'>Root:</span> <span class='i'><a href="parak.html#parakouw">παρακούω</a></span></li>
		</ul>
	</dd>
</dl>

<dl>
	<dt><a id="parhkousas">παρήκουσας</a></dt>
	<dd>
		<ul>
			<li><span class='cat'>Parse:</span> <span class='parse'>Verb: Aor Act Ind 2nd Sing</span></li>
			<li><span class='cat'>Root:</span> <span class='i'><a href="parak.html#parakouw">παρακούω</a></span></li>
		</ul>
	</dd>
</dl>

<dl>
	<dt><a id="parhkousate">παρηκούσατε</a></dt>
	<dd>
		<ul>
			<li><span class='cat'>Parse:</span> <span class='parse'>Verb: Aor Act Ind 2nd Plur</span></li>
			<li><span class='cat'>Root:</span> <span class='i'><a href="parak.html#parakouw">παρακούω</a></span></li>
		</ul>
	</dd>
</dl>

<dl>
	<dt><a id="parhlqan">παρῆλθαν</a></dt>
	<dd>
		<ul>
			<li><span class='cat'>Parse:</span> <span class='parse'>Verb: 1Aor Act Ind 3rd Plur</span></li>
			<li><span class='cat'>Root:</span> <span class='i'><a href="parer.html#parercomai">παρέρχομαι</a></span></li>
		</ul>
	</dd>
</dl>

<dl>
	<dt><a id="parhlqe">παρῆλθε</a>, <a id="parhlqen">παρῆλθεν</a></dt>
	<dd>
		<ul>
			<li><span class='cat'>Parse:</span> <span class='parse'>Verb: 2Aor Act Ind 3rd Sing</span></li>
			<li><span class='cat'>Root:</span> <span class='i'><a href="parer.html#parercomai">παρέρχομαι</a></span></li>
		</ul>
	</dd>
</dl>

<dl>
	<dt><a id="parhlqes">παρῆλθες</a></dt>
	<dd>
		<ul>
			<li><span class='cat'>Parse:</span> <span class='parse'>Verb: Aor Act Ind 2nd Sing</span></li>
			<li><span class='cat'>Root:</span> <span class='i'><a href="parer.html#parercomai">παρέρχομαι</a></span></li>
		</ul>
	</dd>
</dl>

<dl>
	<dt><a id="parhlqete">παρήλθετε</a></dt>
	<dd>
		<ul>
			<li><span class='cat'>Parse:</span> <span class='parse'>Verb: Aor Act Ind 2nd Plur</span></li>
			<li><span class='cat'>Root:</span> <span class='i'><a href="parer.html#parercomai">παρέρχομαι</a></span></li>
		</ul>
	</dd>
</dl>

<dl>
	<dt><a id="parhlqomen">παρήλθομεν</a></dt>
	<dd>
		<ul>
			<li><span class='cat'>Parse:</span> <span class='parse'>Verb: Aor Act Ind 1st Plur</span></li>
			<li><span class='cat'>Root:</span> <span class='i'><a href="parer.html#parercomai">παρέρχομαι</a></span></li>
		</ul>
	</dd>
</dl>

<dl>
	<dt><a id="parhlqon">παρῆλθον</a></dt>
	<dd>
		<ul>
			<li><span class='cat'>Parse:</span>
				<ul>
				<li class='parse'>Verb: 2Aor Act Ind 1st Sing</li>
				<li class='parse'>Verb: 2Aor Act Ind 3rd Plur</li>
				</ul>
			</li>
			<li><span class='cat'>Root:</span> <span class='i'><a href="parer.html#parercomai">παρέρχομαι</a></span></li>
		</ul>
	</dd>
</dl>

<dl>
	<dt><a id="parhlqosan">παρήλθοσαν</a></dt>
	<dd>
		<ul>
			<li><span class='cat'>Parse:</span> <span class='parse'>Verb: 1Aor Act Ind 3rd Plur</span></li>
			<li><span class='cat'>Root:</span> <span class='i'><a href="parer.html#parercomai">παρέρχομαι</a></span></li>
		</ul>
	</dd>
</dl>

<dl>
	<dt><a id="parhllagmena">παρηλλαγμένα</a></dt>
	<dd>
		<ul>
			<li><span class='cat'>Parse:</span> <span class='parse'>Part: Perf Mid/Pass Nom/Acc Plur Neut</span></li>
			<li><span class='cat'>Root:</span> <span class='i'><a href="paral.html#parallassw">παραλλάσσω</a></span></li>
		</ul>
	</dd>
</dl>

<dl>
	<dt><a id="parhllagmenh">παρηλλαγμένῃ</a></dt>
	<dd>
		<ul>
			<li><span class='cat'>Parse:</span> <span class='parse'>Part: Perf Mid/Pass Dat Sing Fem</span></li>
			<li><span class='cat'>Root:</span> <span class='i'><a href="paral.html#parallassw">παραλλάσσω</a></span></li>
		</ul>
	</dd>
</dl>

<dl>
	<dt><a id="parhllagmenon">παρηλλαγμένον</a></dt>
	<dd>
		<ul>
			<li><span class='cat'>Parse:</span>
				<ul>
				<li class='parse'>Part: Perf Mid/Pass Nom Sing Neut</li>
				<li class='parse'>Part: Perf Mid/Pass Acc Sing Masc/Neut</li>
				</ul>
			</li>
			<li><span class='cat'>Root:</span> <span class='i'><a href="paral.html#parallassw">παραλλάσσω</a></span></li>
		</ul>
	</dd>
</dl>

<dl>
	<dt><a id="parhmai">πάρημαι</a></dt>
	<dd>
		<ul><script src='js/verb/vpmpi1s.js'></script>
			<li><span class='cat'>Meaning:</span> <span class='i'>to be seated beside</span></li>
			<li><span class='cat'>Forms:</span>
				<ul>
				<li><a id="παρεκάθηντο">παρεκάθηντο</a> <span class='parse'>Verb: Imperfect Mid Ind 3rd Plur</span></li>
				</ul>
			</li>
		</ul>
	</dd>
</dl>

<dl>
	<dt><a id="parhn">παρῆν</a></dt>
	<dd>
		<ul>
			<li><span class='cat'>Parse:</span> <span class='parse'>Verb: Imperfect Act Ind 3rd Sing</span></li>
			<li><span class='cat'>Root:</span> <span class='i'><a href="parei.html#pareimi">πάρειμι</a></span></li>
		</ul>
	</dd>
</dl>

<dl>
	<dt><a id="parhnegkan">παρήνεγκαν</a></dt>
	<dd>
		<ul>
			<li><span class='cat'>Parse:</span> <span class='parse'>Verb: 1Aor Act Ind 3rd Plur</span></li>
			<li><span class='cat'>Root:</span> <span class='i'><a href="paraf.html#paraferw">παραφέρω</a></span></li>
		</ul>
	</dd>
</dl>

<dl>
	<dt><a id="parhnei">παρήνει</a></dt>
	<dd>
		<ul>
			<li><span class='cat'>Parse:</span> <span class='parse'>Verb: Imperfect Act Ind 3rd Sing</span></li>
			<li><span class='cat'>Root:</span> <span class='i'><a href="parai.html#parainew">παραινέω</a></span></li>
		</ul>
	</dd>
</dl>

<dl>
	<dt><a id="parhnecqhsan">παρηνέχθησαν</a></dt>
	<dd>
		<ul>
			<li><span class='cat'>Parse:</span> <span class='parse'>Verb: Aor Pass Ind 3rd Plur</span></li>
			<li><span class='cat'>Root:</span> <span class='i'><a href="paraf.html#paraferw">παραφέρω</a></span></li>
		</ul>
	</dd>
</dl>

<dl>
	<dt><a id="parhnomoun">παρηνόμουν</a></dt>
	<dd>
		<ul>
			<li><span class='cat'>Parse:</span>
				<ul>
				<li class='parse'>Verb: Imperfect Act Ind 1st Sing</li>
				<li class='parse'>Verb: Imperfect Act Ind 3rd Plur</li>
				</ul>
			</li>
			<li><span class='cat'>Root:</span> <span class='i'><a href="paran.html#paranomew">παρανομέω</a></span></li>
		</ul>
	</dd>
</dl>

<dl>
	<dt><a id="parhnwclhsa">παρηνώχλησα</a></dt>
	<dd>
		<ul>
			<li><span class='cat'>Parse:</span> <span class='parse'>Verb: 1Aor Act Ind 1st Sing</span></li>
			<li><span class='cat'>Root:</span> <span class='i'><a href="paren.html#parenoclew">παρενοχλέω</a></span></li>
		</ul>
	</dd>
</dl>

<dl>
	<dt><a id="parhnwclhsan">παρηνώχλησαν</a></dt>
	<dd>
		<ul>
			<li><span class='cat'>Parse:</span> <span class='parse'>Verb: 1Aor Act Ind 3rd Plur</span></li>
			<li><span class='cat'>Root:</span> <span class='i'><a href="paren.html#parenoclew">παρενοχλέω</a></span></li>
		</ul>
	</dd>
</dl>

<dl>
	<dt><a id="parhnwclhsas">παρηνώχλησας</a></dt>
	<dd>
		<ul>
			<li><span class='cat'>Parse:</span> <span class='parse'>Verb: Aor Act Ind 2nd Sing</span></li>
			<li><span class='cat'>Root:</span> <span class='i'><a href="paren.html#parenoclew">παρενοχλέω</a></span></li>
		</ul>
	</dd>
</dl>

<dl>
	<dt><a id="parhnwclhse">παρηνώχλησε</a>, <a id="parhnwclhsen">παρηνώχλησεν</a></dt>
	<dd>
		<ul>
			<li><span class='cat'>Parse:</span> <span class='parse'>Verb: Aor Act Ind 3rd Sing</span></li>
			<li><span class='cat'>Root:</span> <span class='i'><a href="paren.html#parenoclew">παρενοχλέω</a></span></li>
		</ul>
	</dd>
</dl>

<dl>
	<dt><a id="parhriqmhse">παρηρίθμησε</a>, <a id="parhriqmhsen">παρηρίθμησεν</a></dt>
	<dd>
		<ul>
			<li><span class='cat'>Parse:</span> <span class='parse'>Verb: Aor Act Ind 3rd Sing</span></li>
			<li><span class='cat'>Root:</span> <span class='i'><a href="parar.html#parariqmew">παραριθμέω</a></span></li>
		</ul>
	</dd>
</dl>

<dl>
	<dt><a id="parhs">παρῇς</a></dt>
	<dd>
		<ul>
			<li><span class='cat'>Parse:</span> <span class='parse'>Verb: Pres Act Subj 2nd Sing</span></li>
			<li><span class='cat'>Root:</span> <span class='i'><a href="parei.html#pareimi">πάρειμι</a></span></li>
		</ul>
	</dd>
</dl>

<dl>
	<dt><a id="parhsan">παρῆσαν</a></dt>
	<dd>
		<ul>
			<li><span class='cat'>Parse:</span> <span class='parse'>Verb: Imperfect Act Ind 3rd Plur</span></li>
			<li><span class='cat'>Root:</span> <span class='i'><a href="parei.html#pareimi">πάρειμι</a></span></li>
		</ul>
	</dd>
</dl>

<dl>
	<dt><a id="parhsei">παρήσει</a></dt>
	<dd>
		<ul>
			<li><span class='cat'>Parse:</span> <span class='parse'>Verb: Fut Act Ind 3rd Sing</span></li>
			<li><span class='cat'>Root:</span> <span class='i'><a href="pari.html#parihmi">παρίημι</a></span></li>
		</ul>
	</dd>
</dl>

<dl>
	<dt><a id="parhsomen">παρήσομεν</a></dt>
	<dd>
		<ul>
			<li><span class='cat'>Parse:</span> <span class='parse'>Verb: Fut Act Ind 1st Plur</span></li>
			<li><span class='cat'>Root:</span> <span class='i'><a href="pari.html#parihmi">παρίημι</a></span></li>
		</ul>
	</dd>
</dl>

<dl>
	<dt><a id="parhsfalisato">παρησφαλίσατο</a></dt>
	<dd>
		<ul>
			<li><span class='cat'>Parse:</span> <span class='parse'>Verb: Aor Mid Ind 3rd Sing</span></li>
			<li><span class='cat'>Root:</span> <span class='i'><a href="paras.html#parasfalizw">παρασφαλίζω</a></span></li>
		</ul>
	</dd>
</dl>

<dl>
	<dt><a id="parhsw">παρήσω</a></dt>
	<dd>
		<ul>
			<li><span class='cat'>Parse:</span> <span class='parse'>Verb: Fut Act Ind 1st Sing</span></li>
			<li><span class='cat'>Root:</span> <span class='i'><a href="pari.html#parihmi">παρίημι</a></span></li>
		</ul>
	</dd>
</dl>

<dl>
	<dt><a id="parhteito">παρῃτεῖτο</a></dt>
	<dd>
		<ul>
			<li><span class='cat'>Parse:</span> <span class='parse'>Verb: Imperfect Mid/Pass Ind 3rd Sing</span></li>
			<li><span class='cat'>Root:</span> <span class='i'><a href="parai.html#paraitew">παραιτέω</a></span></li>
		</ul>
	</dd>
</dl>

<dl>
	<dt><a id="parhthmenon">παρητημένον</a></dt>
	<dd>
		<ul>
			<li><span class='cat'>Parse:</span>
				<ul>
				<li class='parse'>Part: Perf Mid/Pass Nom Sing Neut</li>
				<li class='parse'>Part: Perf Mid/Pass Acc Sing Masc/Neut</li>
				</ul>
			</li>
			<li><span class='cat'>Root:</span> <span class='i'><a href="parai.html#paraiteomai">παραιτέομαι</a></span></li>
		</ul>
	</dd>
</dl>

<dl>
	<dt><a id="parhthsanto">παρητήσαντο</a></dt>
	<dd>
		<ul>
			<li><span class='cat'>Parse:</span> <span class='parse'>Verb: Aor Mid Ind 3rd Plur</span></li>
			<li><span class='cat'>Root:</span> <span class='i'><a href="parai.html#paraiteomai">παραιτέομαι</a></span></li>
		</ul>
	</dd>
</dl>

<dl>
	<dt><a id="parhthsato">παρῃτήσατο</a></dt>
	<dd>
		<ul>
			<li><span class='cat'>Parse:</span> <span class='parse'>Verb: Aor Mid Ind 3rd Sing</span></li>
			<li><span class='cat'>Root:</span> <span class='i'><a href="parai.html#paraitew">παραιτέω</a></span></li>
		</ul>
	</dd>
</dl>

<dl>
	<dt><a id="parhthtai">παρῄτηται</a></dt>
	<dd>
		<ul>
			<li><span class='cat'>Parse:</span> <span class='parse'>Verb: Perf Mid/Pass Ind 3rd Sing</span></li>
			<li><span class='cat'>Root:</span> <span class='i'><a href="parai.html#paraitew">παραιτέω</a></span></li>
		</ul>
	</dd>
</dl>

<dl>
	<dt><a id="parhtounto">παρητοῦντο</a></dt>
	<dd>
		<ul>
			<li><span class='cat'>Parse:</span> <span class='parse'>Verb: Imperfect Mid/Pass Ind 3rd Plur</span></li>
			<li><span class='cat'>Root:</span> <span class='i'><a href="parai.html#paraiteomai">παραιτέομαι</a></span></li>
		</ul>
	</dd>
</dl>

<dl>
	<dt><a id="parhcqh">παρήχθη</a></dt>
	<dd>
		<ul>
			<li><span class='cat'>Parse:</span> <span class='parse'>Verb: Aor Pass Ind 3rd Sing</span></li>
			<li><span class='cat'>Root:</span> <span class='i'><a href="parag.html#paragw">παράγω</a></span></li>
		</ul>
	</dd>
</dl>
		</div>
	<footer id='foot'>
<nav id='endmenu'><script src='js/menu/p-menu.js'></script></nav>
		<h2><a href="parew.html" title="previous list"><img src='image/prev.png' alt='prev'></a>
 <a href="#top"><img src='image/top.png' alt='top'></a>
<a href="parq.html" title="next list"><img src='image/next.png' alt='next'></a> </h2>
<script src='js/copyright.js'></script>
	</footer>
</body>
</html>